臺灣士林地方法院刑事判決　　　　　　　　　　　　　　　九十一年度訴字第四號
　　聲　請　人　臺灣士林地方法院檢察署檢察官
　　被　　　告　甲○○
右列被告因違反毒品危害防制條例案件，經檢察官聲請以簡易判決處刑（九十年度毒
偵字第一一一五號），本院認不得以簡易判決處刑，改依通常程序審理，茲判決如左
：
    主  文
甲○○施用第一級毒品，累犯，處有期徒刑捌月，扣案之第一級毒品海洛因壹小包（
淨重零點零伍公克、包裝重零點壹公克）沒收銷燬之、已使用注射針筒貳支沒收；
又施用第二級毒品，累犯，處有期徒刑柒月。應執行有期徒刑壹年貳月，扣案之第一
級毒品海洛因壹小包（淨重零點零伍公克、包裝重零點壹公克）沒收銷燬之，已使
用注射針筒貳支沒收。
    事  實
一、甲○○曾有多次違反麻醉藥品管理條例前科，最近一次於民國（下同）八十六年
    六月二十七日因非法吸用安非他命案件，經臺灣臺東地方法院判處有期徒刑五月
    ，如易科罰金以三百元折算一日，並於同年十月三日判決確定，嗣於同年十一月
    二十八日易科罰金執行完畢，猶不知悔改，其又因施用第二級毒品案件，經依本
    院以八十七年度毒聲字第三七二號裁定送臺灣士林看守所附設勒戒處所觀察、勒
    戒後，認有繼續施用毒品之傾向，再經本院以八十八年度毒聲字第一三號裁定強
    制戒治一年，嗣強制戒治期滿，業經臺灣士林地方法院檢察署檢察官於八十八年
    十月十三日以八十八度戒毒偵字第一三號不起訴處分確定。詎其仍不思省語，明
    知海洛因屬毒品危害防制條例第二條第二項第一款之第一級毒品，竟於九十年六
    月五日，在台北市○○區○○路一段九一巷六八號四樓住處，將海洛因混合礦泉
    水再以注射針筒施打之方式，施用第一級毒品海洛因；另甲○○亦明知甲基安非
    他命係毒品危害防制條例第二條第二項第二款之第二級毒品，猶故於九十年六月
    七日之前四日內某時間，同在上址住處，以安非他命置於吸食器內加熱吸食霧化
    氣體之方式，施用第二級毒品甲基安非他命。迨九十年六月七日下午五時十分許
    ，經警持檢察官核發之搜索票前往甲○○前揭住處當場查獲，並扣得第一級毒品
    海洛因一小包（淨重０．０五公克、包裝重０．三一公克）及其所有已使用之注
    射針筒二支，嗣經本院於九十年九月二十四日以九十年度毒聲字第一二二八號裁
    定令入戒治處所施以強制戒治。
二、案經台北市政府警察局信義分局報請台灣士林地方法院檢察署檢察官偵查聲請以
    簡易判決處刑，本院認不得以簡易判決處刑，改依通常程序審理。
    理  由
一、按第一審法院得因檢察官之聲請，不經通常審判程序，逕以簡易判決處刑者，依
    所科之刑以宣告緩刑、得易科罰金之有期徒刑及拘役或罰金為限，此觀諸刑事訴
    訟法第四百四十九條第三項規定自明。被告所犯之罪不合於該條所定得以簡易判
    決處刑時，依同法第四百五十二條、第四百五十一條之一第四項但書第三款規定
    ，即應依通常程序審判之。本件聲請人即公訴人臺灣士林地方法院檢察署檢察官
    認被告甲○○涉有施用毒品罪嫌，無非係以被告之尿液檢驗報告，再參以扣案之
    第一級毒品海洛因一小包及已使用注射針筒二支等為其論據。惟被告前有違反麻
    醉藥品管理條例罪前科，甫於八十六年十一月二十八日易科罰金執行完畢，是被
    告於本件施用毒品犯行構成累犯（詳如後述），自不得為緩刑之宣告，且累犯又
    應加重其刑，其中施用第一級毒品部分亦不得判處最低刑度有期徒刑六月，而諭
    知易科罰金，揆諸首開規定，顯無逕以簡易判決處刑之餘地。原檢察官聲請以簡
    易判決處刑，容有未合，自應依通常程序進行審判。其次，依刑事訴訟法第四百
    五十一條第一項、第三項之規定，檢察官聲請以簡易判決處刑者，其聲請與起訴
    有同一之效力。本件如上所述，既認檢察官簡易判決之聲請於法未合，應依通常
    程序審判，則參照上開刑事訴訟法第四百五十一條第一項及第三項之規定，應認
    本件業經檢察官提起公訴，合先敘明。
二、右揭犯罪事實，業據被告甲○○於本院審理時均坦承不諱，且被告為警查獲時所
    採集之尿液經送檢驗結果，確呈有煙毒（嗎啡）及甲基安非他命反應，此有憲兵
    司令部刑事鑑識中心九十年八月十五日（９０）綱得字第一０七六七號鑑驗通知
    書乙紙附卷可稽，又有第一級毒品海洛因一小包（淨重０．０五公克、包裝重０
    ．三一公克）及已使用注射針筒二支扣案可資佐證，足徵被告自白與事實相符，
    罪證已明。又被告前因施用第二級毒品案件，經依本院以八十七年度毒聲字第三
    七二號裁定送觀察、勒戒後，認有繼續施用毒品之傾向，再由本院以八十八年度
    毒聲字第一三號裁定強制戒治一年，嗣強制戒治期滿，業經臺灣士林地方法院檢
    察署檢察官於八十八年十月十二日以八十八年度戒毒偵字第一三號不起訴處分確
    定，有臺灣高等法院被告全國前案紀錄表及不起訴處分書在卷足憑。其於五年內
    再犯毒品危害防制條例第十條之罪，經裁定令入戒治處所施以強制戒治，有本院
    九十年度毒聲字第一二二八號裁定書乙份附卷可參，被告罪證明確，其犯行洵堪
    認定，應予依法論科。
三、核被告所為，係犯毒品危害防制條例第十條第一項之施用第一級毒品罪及同條第
    二項之施用第二級毒品罪。被告持有第一、二級毒品海洛因及安非他命，既意在
    供己施用，其持有之低度行為應各為施用之高度行為所吸收，均不另論罪。又被
    告前於八十六年六月二十七日因違反麻醉藥品管理條例案件，經臺灣臺東地方法
    院判處有期徒刑五月，如易科罰金以三百元折算一日，並於同年十月三日判決確
    定，嗣於同年十一月二十八日易科罰金執行完畢，此有臺灣高等法院被告全國前
    案紀錄表存卷可按，其於刑之執行完畢後五年內再犯本件有期徒刑以上之二罪，
    均為累犯，各應依法加重其刑。再被告所犯上開二罪間，犯意各別，罪質互異，
    應予分論併罰。爰審酌被告有吸毒犯罪前科，此有臺灣士林地方法院檢察署刑案
    資料查註紀錄表可參，素行不良，甫因施用毒品，經戒治期滿後，又於五年內再
    犯施用毒品罪，戕害己身，顯無悔改之意及犯後供認犯行態度尚稱良好等一切情
    狀，量處如主文所示之刑，並定其應執行刑，以示懲儆。
四、扣案之白粉一小包（淨重０．０五公克、包裝重０．三一公克），經送檢驗驗出
    含有第一級第六項毒品海洛因成分，有法務部調查局九十年七月二十四日（９０
    ）陸（一）字第九０一七四九０一號鑑定通知書乙份可憑，既屬查獲之第一級毒
    品，爰依毒品危害防制條例第十八條第一項前段之規定，不問屬於犯人與否，沒
    收銷燬之；至扣押之已使用注射針筒二支，查係被告所有，且供施用海洛因所用
    之物，已經其供明在卷，故依法併予宣告沒收。
據上論斷，應依刑事訴訟法第四百五十二條、第二百九十九條第一項前段，毒品危害
防制條例第十條第一項、第二項、第十八條第一項前段，刑法第十一條、第四十七條
、第五十一條第五款、第三十八條第一項第二款，判決如主文。
本案經檢察官曾淑華到庭執行職務
中      華      民      國      九十一    年      一    月    三十一    日
                                      臺灣士林地方法院刑事第三庭
                                          法  官  李  育  仁
右正本證明與原本無異。
如不服本判決，應於送達後十日內，向本院提出上訴狀。
                                          書記官  劉  提  幸
中      華      民國      九十一    年      二    月      七      日
附錄本案論罪科刑法條：
毒品危害防制條例第十條第一項、第二項：
  施用第一級毒品者，處六月以上五年以下有期徒刑。
  施用第二級毒品者，處三年以下有期徒刑。
